【裁判字號】    98,審易,976
【裁判日期】    980731
【裁判案由】    竊盜
【裁判全文】
臺灣桃園地方法院刑事判決             98年度審易字第976號
公  訴  人  臺灣桃園地方法院檢察署檢察官
被      告  乙○○
指定辯護人  本院公設辯護人  陳瑞明
上列被告因竊盜案件，經檢察官提起公訴（98年度偵字第8020號
），嗣被告於準備程序進行中為有罪之陳述，經檢察官聲請改依
協商程序而為判決，本院判決如下：
    主  文
乙○○共同攜帶兇器、毀壞門扇竊盜，累犯，處有期徒刑玖月。
一字型螺絲起子貳支沒收。
    事實及理由
一、本件被告乙○○所犯係屬刑事訴訟法第376 條第2 款之刑法
    第321 條第1 項第2 款、第3 款加重竊盜罪，其於準備程序
    中就被訴事實為有罪之陳述，爰依刑事訴訟法第284 條之1
    規定獨任進行審判程序。
二、被告乙○○前有違反廢止前懲治盜匪條例、廢止前麻醉藥品
    管理條例、竊盜、搶奪、違反毒品危害防制條例等前科，其
    中於民國89年間，因贓物案件，經臺灣板橋地方法院以90年
    度易字第1358號判決判處拘役30日確定。又於90年間，因搶
    奪案件，經臺灣臺北地方法院以90年度訴字第52號判決判處
    有期徒刑7 月確定；又於90年間，因違反毒品危害防制條例
    案件，經同院以90年度訴字第981 號判決判處有期徒刑10月
    確定，上揭2 罪嗣經同院以91年度聲字第165 號裁定合併定
    應執行有期徒刑1 年3 月確定，並與前揭拘役30日接續執行
    ，於92年4 月24日縮短刑期假釋出監，於92年7 月3 日保護
    管束期滿，假釋未經撤銷，視為執行完畢。又於93年間，因
    竊盜案件，經臺灣臺北地方法院以93年度易字第1709號判決
    判處有期徒刑6 月確定；再於94年間，因違反毒品危害防制
    條例案件，經同院以94年度訴字第564 號判決判處有期徒刑
    1 年2 月確定，上揭2 罪嗣經同院以94年度聲字第1531號裁
    定合併定應執行有期徒刑1 年7 月確定，於96年2 月3 日縮
    刑期滿執行完畢（均構成累犯）。詎其仍不知悔改，竟與宋
    簡傳（業經本院以98年度審易字第517 號判決判處有期徒刑
    9 月）共同基於意圖為自己不法所有之犯意聯絡，於97年7
    月14日15時許，同至臺北市○○區○○街76號3 樓甲○○之
    住處，由乙○○在外把風，宋簡傳則持其所有客觀上具危險
    性可為兇器使用之金屬材質一字型螺絲起子2 支（均未扣案
    ），撬開甲○○上揭住處大門後，進入屋內竊得現金新臺幣
    1,600 元、日幣及港幣合計約1,000 元、5 枚戒指、30條手
    鍊、4 條有玉墜子之項鍊及Motorola T720 型行動電話1 具
    等物，嗣經甲○○報警前往上址處理，並採集現場遺留之菸
    蒂送驗後，循線查悉上情。案經臺灣桃園地方法院檢察署檢
    察官自動檢舉偵查起訴。
三、證據名稱：
  (一)被告乙○○於偵訊及本院準備程序中之自白。
  (二)證人即同案被告宋簡傳於偵訊中之證述，證人即被害人甲
      ○○於警詢及本院準備程序中之證述。
  (三)內政部警政署刑事警察局97年9 月18日刑醫字第09701400
      37號鑑驗書、臺北市政府警察局文山第二分局刑案現場勘
      察報告、現場勘驗紀錄表各1 份及現場照片10張等附卷可
      考。
四、本件經檢察官與被告於審判外達成協商之合意且被告已認罪
    ，其合意內容為：就加重竊盜部分，被告願受科刑範圍為有
    期徒刑9 月。經查，上開協商合意並無刑事訴訟法第455 條
    之4 第1 項所列情形之一，檢察官聲請改依協商程序而為判
    決，本院爰不經言詞辯論，於協商合意範圍內為協商判決，
    合予敘明。
五、附記事項：
  (一)本件公訴檢察官疏未論及被告等尚有刑法第321 條第1 項
      第2 款毀壞門扇之加重條件，雖有未洽，惟此部分之基本
      社會事實相同，且僅屬加重條件之增加，本院仍得予審理
      ，尚不生變更起訴法條之問題。
  (二)未扣案之一字型螺絲起子2 支，係共犯宋簡傳所有，供本
      件犯罪所用之物，雖未扣案，然無證據證明業已滅失，應
      依刑法第38條第1 項第2 款規定宣告沒收。
六、應適用之法條：刑事訴訟法第284 條之1 、第455 條之4 第
    2 項、第455 條之8 ，刑法第28條、第321 條第1 項第2 款
    、第3 款、第47條第1 項、第38條第1 項第2 款。
七、本判決除有刑事訴訟法第455 條之4 第1 項第1 款、第2 款
    、第4 款、第6 款、第7 款所定情形之一，或違反同條第2
    項規定者外，不得上訴。
八、如不服本件判決，得自收受判決送達之日起10日內，向本院
    提出上訴書狀，上訴於第二審法院。
本案經檢察官潘怡華到庭執行職務。
中    華    民    國    98    年    7     月    31    日
                  刑事庭  法  官  徐  培  元
以上正本證明與原本無異。
如不服本判決應於收受判決後10日內向本院提出上訴書狀，並應
敘述具體理由。其未敘述上訴理由者，應於上訴期間屆滿後20日
內向本院補提理由書 (均須按他造當事人之人數附繕本)「 切勿
逕送上級法院」。
                          書記官  張  筆  隆
中    華    民    國    98    年    8     月    3     日
附錄本案論罪科刑法條全文：
中華民國刑法第321條
犯竊盜罪而有左列情形之一者，處六月以上、五年以下有期徒刑
：
一  於夜間侵入住宅或有人居住之建築物、船艦或隱匿其內而犯
    之者。
二  毀越門扇、牆垣或其他安全設備而犯之者。
三  攜帶兇器而犯之者。
四  結夥三人以上而犯之者。
五  乘火災、水災或其他災害之際而犯之者。
六  在車站或埠頭而犯之者。
前項之未遂犯罰之。


司法院資訊處製作；財團法人民間司法改革基金會備份。
